【裁判字號】    88,易,1266
【裁判日期】    890302
【裁判案由】    竊盜
【裁判全文】
臺灣嘉義地方法院刑事判決                        八十八年度易字第一二六六號
    公  訴  人  臺灣嘉義地方法院檢察署檢察官
    被      告  甲○○
                原名何亮瑩）.
                王正宏  律師
                游瑞華  律師
右列被告因竊盜案件，經檢察官提起公訴（八十八年度偵字第六三三五號），本院判
決如左：
    主  文
甲○○連續竊盜，處有期徒刑肆月，緩刑貳年。
    事  實
一、甲○○民國（下同）八十六年間，因涉犯偽造文書及違反動產擔保交易法案件，
    分別經臺灣台中地方法院檢察署及臺灣高雄地方法院通緝中，為逃避警方之查緝
    ，竟基於意圖為自己不法所有之概括犯意，先於八十七年二月七日前之同年二月
    初某日（起訴書誤載為八十六年十二月底某日），在其友人乙○○位於嘉義縣新
    港鄉○○路四三一號住處（起訴書誤載為嘉義縣新港鄉中庄村二鄰中庄七號），
    竊取乙○○所有於八十六年八月二十八日換發之國民身分證一張，復於八十七年
    七月間至八月間某日，在其友人盧郁樺（原名丙○○）所開設位於嘉義市○○街
    四一六號（起訴書誤載為嘉義市○○街）之「望聞問切咖啡廳」內，竊取盧郁樺
    所有於八十四年九月六日核發之汽車駕駛執照一張，得手後，即隨身攜帶其所竊
    得之乙○○國民身分證及盧郁樺汽車駕駛執照各一張，以便於警方臨檢時出示該
    等證件，而隱瞞其遭通緝之真實身分。嗣於八十八年九月七日凌晨三時許，甲○
    ○在嘉義市○區○○路一四五號十樓一室接受警方盤檢時，出示上開其所竊得之
    乙○○國民身分證受檢，並經警於其皮包內查獲其所竊得之盧郁樺汽車駕駛執照
    一張，經查得知乙○○之國民身分證及盧郁樺之汽車駕駛執照均業已報失，始循
    線查獲上情，並扣得乙○○所有之國民身分證及盧郁樺所有之汽車駕駛執照各一
    張。
二、案經嘉義市警察局第一分局報請臺灣嘉義地方法院檢察署檢察官偵查起訴。
    理  由
一、訊據被告甲○○就其於上開時、地竊取被害人乙○○所有之國民身分證一張之犯
    罪事實坦承不諱，然矢口否認有於上開時、地竊取被害人盧郁樺所有之汽車駕駛
    執照一張之犯行，辯稱：被害人盧郁樺之汽車駕駛執照係其至上開「望聞問切咖
    啡廳」幫忙時，適遇法院人員前來查封該店，經其將被害人盧郁樺之汽車駕駛執
    照取出供法院人員查核後，即誤將之放置於身上，嗣後並曾多次聯絡被害人盧郁
    樺取回未果，並非其所竊取云云。然查：右揭犯罪事實業經被告於警訊供認屬實
    （警訊卷第二頁、第三頁），並據被害人乙○○、盧郁樺於警訊時及本院審理時
    指述在卷（警訊卷第四頁至第九頁；本院卷第三二頁背面、第三三頁），而被告
    嗣後以電話與被害人盧郁樺聯絡時，均未曾對之提及其誤取汽車駕駛執照，請被
    害人盧郁樺前來取回或將之送回一事，此亦經被害人盧郁樺於本院審理時指述無
    訛（本院卷第三三頁背面），是果若被告確係誤取被害人盧郁樺之汽車駕駛執照
    ，則被告嗣後焉有未急於親自將之送還予被害人盧郁樺，且於其多次與被害人盧
    郁樺聯絡時，均未提及返還汽車駕駛執照之理可言，再以被害人盧郁樺之汽車駕
    駛執照，係被告於上開時、地為警查獲時，經警於其皮包內所當場查扣，此觀諸
    被告之警訊筆錄甚明（警訊卷第二頁背面），非如辯護意旨所載，係於被告房間
    內梳妝台之抽屜內所查獲，並裝置於信封袋內等情觀之，是被告上開所辯，顯係
    事後卸責之詞，不足採信，其竊取被害人乙○○之國民身分證及被害人盧郁樺之
    汽車駕駛執照各一張之目的，均係為於員警臨檢查核時予以出示，以掩飾其通緝
    犯之身分，逃避警方查緝，至為灼然，此外，復有被害報告二份在卷可稽（警訊
    卷第一一頁、第一二頁）及被害人乙○○之國民身分證、被害人盧郁樺之汽車駕
    駛執照各一張扣案可資佐證，事證明確，被告上開竊盜犯行，均堪認定。
二、核被告所為，係犯刑法第三百二十條第一項之竊盜罪。被告上開二次竊盜犯行，
    時間緊接，犯罪構成要件相同，顯係基於概括犯意反覆為之，為連續犯，應依刑
    法第五十六條規定，以一罪論並加重其刑。爰審酌被告犯罪之動機、目的、手段
    、竟因涉犯偽造文書及違反動產擔保交易法案件，分別經臺灣台中地方法院檢察
    署及臺灣高雄地方法院予以通緝，為逃避警方之查緝，進而竊取被害人乙○○之
    國民身分證及被害人盧郁樺之汽車駕駛執照、所生損害及犯後坦承部分犯行，非
    全然不知悔改之態度等一切情狀，量處如主文所示之刑。又被告未曾受有期徒刑
    以上刑之宣告，此有本院被告全國前案記錄表一份附於本院卷及臺灣嘉義地方法
    院檢察署刑案資料查註紀錄表一份附於偵查卷足憑，經此偵查及審判程序後，當
    能知所警惕，而信無再犯之虞，本院認前所宣告之刑，以暫不執行為適當，爰併
    諭知緩刑二年，以啟自新。另扣案之被害人乙○○國民身分證及被害人盧郁樺汽
    車駕駛執照各一張，均非被告所有供犯罪所用或因犯罪所得之物，而係分屬被害
    人乙○○、盧郁樺所有，亦非違禁物，本院自不得予以宣告沒收，附此序明。
據上論斷，應依刑事訴訟法第二百九十九條第一項前段，刑法第五十六條、第三百二
十條第一項、第七十四條第一款，罰金罰鍰提高標準條例第一條前段，判決如主文。
本案經檢察官林世芬到庭執行職務。
中      華      民      國    八十八    年      三      月      二      日
                              臺灣嘉義地方法院刑事第一庭
                                           法  官  吳  麗  英
右正本證明與原本無異。
如不服本判決，應於判決送達後十日內向本院提出上訴狀( 應附繕本 )。
中      華      民      國    八十八    年      三      月      二      日
                                           書記官  李  子  英
附錄本案論罪科刑法條：
刑法第三百二十條：意圖為自己或第三人不法之所有，而竊取他人之動產者，為竊盜
                  罪，處五年以下有期徒刑、拘役或五百元以下罰金。
                  意圖為自己或第三人不法利益，而竊佔他人之不動產者，依前項
                  之規定處斷。
                  前二項之未遂犯罰之。


司法院資訊處製作；財團法人民間司法改革基金會備份。
